【裁判字號】    89,上更(一),340
【裁判日期】    900417
【裁判案由】    重利
【裁判全文】
臺灣高等法院刑事判決                        八十九年度上更(一)字第三四號
    上  訴  人  臺灣士林地方法院檢察署檢察官
    上  訴  人
    即  被  告  癸○○
    選任辯護人  王東山  律師
                李美寬  律師
                許文生  律師
    被      告  丁○○
                己○○
                謝學洋原名子.
右上訴人因被告重利案件，不服臺灣士林地方法院八十五年度訴字第四九一號，中華
民國八十五年十一月二十一日、同年九月五日第一審判決（起訴案號：臺灣士林地方
法院檢察署八十四年度偵字第九七九九號）提起上訴，經判決後，最高法院第一次發
回更審，本院判決如左：
    主  文
原判決關於癸○○、丁○○、己○○、子○○（洋）部分撤銷。
癸○○、丁○○、己○○、謝學洋共同以乘他人急迫貸以金錢，而取得與原本顯不相
當之重利為常業；癸○○，累犯，處有期徒刑陸月；丁○○處有期徒刑伍月；己○○
處有期徒刑參月；謝學洋處有期徒刑月；如易科罰金均以參佰元折算壹日。
扣案如附表四所示之物品均沒收。
    事  實
一、癸○○前有妨害兵役治罪條例、贓物等前科，曾於民國八十年間因贓物案件，經
    台灣台北地方法院判處有期徒刑三月確定，並於八十年八月二日易科罰金執行完
    畢。猶不知悔改，復僱用有共同犯意聯絡之丁○○、己○○、謝學洋，由丁○○
    實際負責管理業務接洽客戶、辦理貸借等業務，每月薪水新台幣（下同）四萬元
    ；謝學洋負責接洽客戶等業務，每月薪水三萬元；己○○則負責記帳等業務，每
    月薪水二萬五千元，於附表一所示八十四年六月五日起至八十四年十月六日之借
    款日期，在台北市○○○路○段一二四號「日順當鋪」經營汽車貸款業務，以招
    徠需款濟急之顧客，而乘顧客戊○○、庚○○、乙○○之急迫，而貸予如附表一
    所示之現金予戊○○、庚○○、乙○○等人，要索月息達十二至十五分之利息，
    以取得與原本顯不相當之重利，並以此為常業。嗣於八十四年十月六日下午三時
    許，在上址為警循線查獲，並扣得詳如附表四所示其等所有分別供其等經營上開
    重利業務或預備供上開重利業務所用之物。
二、案經台北市政府警察局大同分局報告臺灣士林地方法院檢察署檢察官偵查起訴。
    理  由
一、訊之被告癸○○矢口否認有右揭犯行，辯稱：「日順當鋪」早於八十四年一月底
    即已轉讓給丁○○，伊大部分時間均在國外，未參與經營，對其運作情形均不了
    解，利息亦其決定，至於丁○○是因伊欠其母七十萬元未還，而故意稱伊係僱用
    人云云，且被告癸○○於原審及本院委任之辯護人辯護意旨另以：依卷附警方搜
    索扣押證明筆錄記載，扣押物編號三、四、五即六、七、八月份月報表原係放置
    於丁○○所居住位於台北市○○○路七六巷三九弄八號一樓處所，由丁○○自行
    帶同警方返家繳交，又被告癸○○經營之廣巨實業有限公司有向日順當鋪調借款
    項，可見當鋪確係由丁○○負責經營，而與被告確屬無關。且警方傳訊之借款人
    均指稱：係與丁○○接洽借貸，償還利息也都是交給丁○○，益徵該當鋪確係由
    丁○○經營而與被告無關。又月息三分等於年息百分之三十六，為法定最高約定
    利率年息百分之二十之一．八倍，實務上認為尚不構成重利罪。按當鋪業管理規
    則規定，民營當鋪之利率含保管費用為月息九分四厘五，即年息百分之一百十三
    點四。而日順當鋪接受典當所採之最高利率為月息十五分，即年息百分之一百八
    十，為法定民營當鋪利率之一．五九倍，較諸前述月息三分超過法定最高約定利
    率一．八倍尚不為罪，何況本案僅超過法定民營當鋪利率一．五九倍，更不應構
    成重利罪。再衡諸目前各銀行汽車放款利率，加上手續費後，年息均已達百分之
    十八至百分之二十，另外尚要身分證保及不動產保，而日順當鋪接受汽車典當只
    分留車與原車可用二種，並無要求另覓保證人，風險自然比銀行高出許多，衡諸
    一般交易習慣，尚不能認為顯有特殊之超額，自難令負重利罪責。況借款人戊○○等，均屬成年人，要借款當然會考慮利率是否合理，倘若本案利率顯有特殊的
    超出一般交易習慣，其等在無急迫性之情況下，豈有可能接受？綜此，日順當鋪
    未取得與原本顯不相當之重利，又未乘他人急迫、輕率或無經驗等情形，自不成
    立該罪云云。被告丁○○、己○○對於右揭犯罪事實，均坦承不諱。被告謝學洋
    雖於本院審理時未到庭，惟其迭於偵查及本院調查中矢口否認有右揭犯行，辯稱
    ：伊未在日順當鋪上過班，亦未參與日順當鋪之經營云云。
二、經查，
（一）右揭時、地由被告癸○○實際經營重利貸款，被告丁○○、己○○及謝學洋負
      責執行貸放之犯罪事實，業據被告丁○○、己○○於原審、本院迭次調查及審
      理中供承不諱（參見原一審卷第七十一頁至七十四頁），核與證人即借款人戊○○於警訊及本院八十九年十一月三十日調查中陳稱：伊經營旅行社有時需周
      轉軋票，急迫用錢，才會向日順當鋪借錢週轉等語（參見偵查卷第二十五頁反
      面）；證人即借款人庚○○於警訊中證稱：「我因急迫用錢，才向日順當鋪借
      款，原因為我乾爹魏永洲出國無錢，我為盡孝心，才急迫用錢，我是第一次向
      人借款，根本沒有借款經驗。」等語（參見偵查卷第二十八頁反面）；及證人
      借款人乙○○於警訊中證稱：「我因做沙發生意，急迫用錢週轉，向才（應為
      才向之誤）日順當鋪借款。」等語（參見偵查卷第三十二頁）相符，且上開借
      款人若非需款孔急且告貸無門，自可向合法銀錢業者循正常管道借貸，負擔遠
      低於被告等所索取之利息，即可取得所需資金，惟其等仍向被告等借貸，足認
      其等向被告等借貸之時，均如其等所述，係處於急迫狀態下，為情勢所逼，方
      忍受高額利息而向被告等借貸金錢。此外，並有詳如附表四所示被告等所有分
      別供經營上開重利業務或預備供上開重利業務所用之物扣案可資佐證。而被告
      丁○○、己○○及謝學洋上開自白核與事實相符，足堪採信，亦得採為被告癸○○及謝學洋重利犯罪之證據。
（二）按刑法重利罪所謂「乘人急迫、輕率或無經驗，貸以金錢或其他物品」係指明
      知他人出於急迫、輕率或無經驗，而利用機會故為貸與；而所謂「顯不相當之
      重利」，係指就原本利率、時期核算及參酌當地之經濟情況，較一般債務之利
      息，顯有特殊之超額者而言（參見最高法院二十七年上字第五二Ｏ號判例）。
      查辯護人引實務見解認月息三分不成立重利罪為例證，但本件被告等人經營之
      「日順當鋪」貸予他人之利息高達十二至十五分，即所謂月息三分之四至五倍
      ，自屬重利！至當鋪業管理規則規定民營當鋪之利率含保管費用固為月息九分
      四厘五，但此須注意二點，其一、此「利息」尚包括保管費用在內。其二、此
      規定並非謂該等利息必不該當重利罪中「顯不相當之重利」之構成要件，僅係
      以行政命令規範當鋪業之計息標準，而屬依法令不罰之行為，至是否顯不相當
      之重利，尚須就原本利率、時期核算及參酌當地之經濟情況，較一般債務之利
      息，是否有特殊超額之情況為判斷。查月息十五分，即為年息一百八十分，換
      言之，向被告等人貸借一萬元，一年後須支付逾於原本之利息。再佐諸如附表
      一所示被告等人向各借款人所取得之利息，核對期間，較一般借貸高出甚多，
      至為明確，應認符合「顯不相當之重利」要件。是辯護意旨以：僅屬法定民營
      當鋪之一．五九倍，不構成重利罪云云，悖於實情，當無足取。
（三）被告癸○○於原審調查中提出「日順當鋪」台北市政府營利事業登記證及被告
      丁○○於八十四年一月三十一日具名之切結書及租約書（參見大同分局警訊卷
      第二十四頁、原審卷第五十五、五十六頁），主張被告丁○○於八十四年二月
      一日起至八十五年一月三十一日止，向「日順當鋪」負責人郭錦蓮（已為原審
      判決無罪確定）承租經營權；又提出之其護照影本一份及指出搜索扣押證明筆
      錄（參見大同分局警訊卷第二、三頁、原審卷第三十六至四十三頁）主張其經
      常出國，查獲當時並不在場，查扣證物有部分取自丁○○住處。且主張被告丁○○及己○○於警訊及偵查中亦供稱日順當鋪之實際負責人為丁○○（參見參
      見大同分局警訊卷第十頁、十二、十三頁、原審偵查卷第四十至四十二頁），
      而其本人將妻子郭錦蓮為負責人之日順當鋪，於八十四年一月底，轉讓予丁○○，其本人並非日順當鋪之負責人亦未經營重利貸款。然查：
（四）原審於八十五年七月十八日調查時，當庭勘驗扣案「日順當鋪」七月份報表時
      發現：其中編號Ｉ８之八十四年七月三十一日之現金支出傳票上記載之會計科
      目為薪資，摘要為癸○○＄２５０００，丁○○＄４００００，子○○＄３０
      ０００，己○○＄２５０００，洽與該報表編號Ｉ之帳表順號８所載支出之薪
      資十二萬元相符；另八月份報表編號Ｋ２之現金支出傳票載為薪資八月份十一
      萬五千元，帳表Ｋ順號２載為薪資八月份扣子○○五千元；七月份報表Ｈ６之
      現金支出傳票會計科目子○○、摘要借支金額五千，核與帳表Ｈ順號６相符等
      情（參見原審八十五年七月十八日筆錄），若被告癸○○未涉足「日順當鋪」
      之經營，謝學洋未參與貸放業務，何以該當鋪之帳冊載明支付癸○○、丁○○
      、己○○、謝學洋等人薪資如斯明確？又被告癸○○雖辯稱：該帳係為廣巨實
      業有限公司（下稱廣巨公司）向日順當鋪之借款云云，但查該帳冊上係記載薪
      資，且被告丁○○與廣巨公司無關連，乃為上開被告等所供承，何以共同列計
      薪資其上？再依被告己○○坦承為其記載扣案之資金調度簿顯示被告癸○○、
      丁○○、謝學洋均與「日順當鋪」有資金往來（參見原審卷第二十六至二十九
      頁），並有資金調度簿扣案可憑，顯見被告等四人均參與「日順當鋪」之經營
      ，至為明確。而當原審八十五年七月十八日勘驗扣案「日順當鋪」七月份報表
      時發現其中編號Ｉ８之八十四年七月三十一日之現金支出傳票上記載之會計科
      目為薪資，摘要為癸○○＄２５０００，丁○○＄４００００，子○○＄３０
      ０００，己○○＄２５０００，洽與該報表編號Ｉ之帳表順號８所載支出之薪
      資十二萬元相符；另八月份報表編號Ｋ２之現金支出傳票載為薪資八月份十一
      萬五千元，帳表Ｋ順號２載為薪資八月份扣子○○五千元；七月份報表Ｈ６之
      現金支出傳票會計科目子○○、摘要借支金額五千，核與帳表Ｈ順號６相符等
      情時，被告癸○○、丁○○、己○○對於證物所示之意義，或諉稱：不知情。
      或稱：不曉得。或遲疑許久不能回答（參見原審卷第五十九、六十頁），無法
      提出合理說明，見不能隱，嗣被告丁○○於原審八十五年八月十二日調查中訊
      問時，因癸○○未到庭，始坦承：檢察官起訴這段期間，日順當鋪實際經營者
      為癸○○，伊是領薪水分紅利的而已；日順當鋪之經營方式是老闆癸○○決定
      的，癸○○定決策，伊只是負責執行而已，己○○負責作帳，子○○（洋）亦
      有參與日順之業務，伊薪水一個月四萬元，負責管理業務接洽客人，收利息，
      催帳打電話，己○○負責作帳，子○○日順業務有跑，子○○在伊不在時，他
      也幫忙接洽客人，此次庭訊前所供稱係向癸○○頂的等情，並非實情，且至今
      為止，尚未向癸○○頂讓該當鋪等語（參見原審卷第七十一頁），核與被告己○○當時所供情節相符（參見原審卷第七十二頁），且與前述「日順當鋪」七
      、八月傳票內容相合，應可採信。至其等之前於警訊、偵查及原審初訊中所供
      ，並無其他事證足資佐證，應認係該等被告為承擔被告癸○○之刑責所為，與
      事實不符，自難為採信。至被告癸○○於原審又辯稱：係八十五年六月，因伊
      未還丁○○之母七十萬元，故其挾怨報復云云（參見原審卷第一○五頁），惟
      被告丁○○供稱：本來是要幫癸○○承擔，但因其沒還伊母親錢，這（指在原
      審八十五年八月十二日調查中所述）都是事實，沒有咬不咬的問題等語（參見
      原審卷第一○五頁背面），且被告丁○○於原審八十五年七月十八日尚未供出
      被告癸○○為老闆（參見原審卷第五十八至六十二頁），由是觀之，被告丁○○果係因被告癸○○未清償其母之債務而供出被告癸○○為重利罪之主犯，但
      其此部分不利於被告癸○○之供述，實際仍因見前述證據確鑿而為，且縱有上
      開動機，亦尚合常情，又與前述事實相符，當堪採為被告癸○○論罪之依據。
      另被告癸○○係當鋪實際負責人，其前述薪資雖少於被告丁○○，然其自承大
      半時間身處國外，尚經營其他事業等情，因是，其既較少付出心力，遂以較高
      之薪資將「日順當鋪」委諸被告丁○○現場負責，又可收取盈餘，並無違常情
      之處！故不能以被告癸○○之薪資較低即否定其為負責人，附此敘明。
（五）被告癸○○雖又提出郭錦蓮於八十四年一月三十一日出租「日順當鋪」予被告
      丁○○及被告丁○○出具之遵守法令之切結書及租約書各一份（參見原審卷號
      第五十五至五十六頁），且陳稱早於八十四年一月間已頂讓「日順當鋪」予被
      告丁○○云云，惟被告丁○○堅決否認上開二份證書之真正，辯稱伊係案發後
      一年才頂讓「日順當鋪」等語，參之該二份證書均為打字記載，而被告癸○○
      又無法舉證證明其上之印文係被告丁○○所有之印章所蓋，且被告丁○○提出
      一份八十五年七月六日由被告癸○○以代出讓人簽名之方式與被告丁○○共同
      簽立之一份「日順當鋪」讓渡契約書，被告癸○○於本院九十年四月十日審理
      中對此讓渡契約書之真正並無意見，而被告丁○○亦於同日供稱因當鋪負責人
      為被告癸○○之妻郭錦蓮，才由被告癸○○代簽等語，揆之前揭「日順當鋪」
      台北市政府營利事業登記證上負責人確為郭錦蓮，當認屬實，而「日順當鋪」
      之經營權當不可能二次轉讓予被告丁○○，應認被告丁○○於八十五年七月六
      日本件案發後始受讓「日順當鋪」之經營權，則被告癸○○所辯早於八十四年
      一月間即讓渡「日順當鋪」予被告丁○○云云，顯與事實不符，尚難採信。至
      被告癸○○雖經常出國，查獲當時並不在場，查扣證物有部分取自丁○○住處
      ，惟因被告丁○○從事現場貸放借款工作，仍無礙被告癸○○為實際負責人之
      事實。
（六）又所謂常業犯，係指反覆以同種類之行為為目的之社會活動的職業性犯罪而言
      ，亦即常業犯僅須有賴以為業之意思，而有事實之表現為已足。而被告丁○○
      及己○○於原審調查中供承及上開扣案「日順當鋪」七月份報表顯示被告癸○○月薪二萬五千元、被告丁○○月薪四萬元，被告謝學洋月薪三萬元，被告己○○月薪二萬五千元之固定收入應認為其等主要生活費用來源之一，故足認被
      告乃恃此重利收入維生。綜上所述，本件事證明確，被告等常業重利之犯行堪
      以認定。
三、按被告等共同經營貸款業務，對象甚多，金額及得利非少，常業重利，核其所為
    ，均係犯刑法第三百四十五條之常業重利罪，被告等四人共同犯罪，互有犯意聯
    絡及行為分擔，均為共同正犯。又查被告癸○○有事實欄所載之犯罪科刑及執行
    情形，此有臺灣高等法院檢察署刑案紀錄簡覆表一份在卷可憑，其於有期徒刑之
    執行完畢後，五年以內再犯有期徒刑以上之本罪，為累犯，應依法加重其刑。
四、公訴意旨另以被告癸○○自八十三年六月起至八十四年十月三十日止（除八十四
    年六月五日至十月六日外），在上開「日順當鋪」僱用被告丁○○、己○○及謝
    學洋，趁顧客辛○○、壬○○、甲○○及丙○○輕率、急迫或無經驗，貸予金錢
    取得月息高達十二分至十五分之重利，因認其等尚有常業重利犯行云云。然查，
    證人辛○○於本院八十九年十二月十二日調查中結證稱：伊是幫朋友借錢，是朋
    友自己去還錢等語，並未證明該借錢之朋友係出自輕率、急迫或無經驗，而顧客
    壬○○、甲○○及丙○○經本院傳拘未著，亦未能證明其等借錢係出自輕率、急
    迫或無經驗，尚難謂與刑法重利罪之要件相合。而依扣案證物及證人戊○○、庚○○、乙○○之證述，被告等經營重利之時間為八十四年六月五日起至八十四年
    十月六日（查獲之日），亦與公訴人所指之犯罪時間不符，此外，復查無其他證
    據足認被告有上述犯行，應認不能證明其等有此部分犯行，惟公訴人認此部分與
    本件論罪科刑部分有實質一罪關係，爰不另為無罪之諭知，附此敘明。
五、原審予被告等論罪科刑，固非無見，惟查原判決主文未將被告等「共同以乘他人
    急迫、輕率或無經驗貸以金錢，而取得與原本顯不相當之重利為常業」之犯罪構
    成要件載明，自有未合；且原審於本件判決書附表一所示之借款人以外，尚認定
    原審判決書附表一之人亦為被告等犯重利之對象，然除證人辛○○證述借錢非出
    於急迫、輕率、無經驗等情，而其他借款人是否因輕率、急迫或無經驗而借款，
    並無證據足資證明，且亦無其等住址足供傳訊查明，尚難認與刑法重利罪要件相
    合，原審遽為認定其等亦為重利之借款人，亦有未當；又原審認定被告等犯罪時
    間為八十三年六月起至十月三十日止，核與卷證不符，亦有未洽。再被告等常業
    重利，依扣案資料放款對象甚多，貸放之金額非少，又當今地下金融充斥，破壞
    社會秩序，紊亂金融制度，乘人急迫莫此為甚，均難認無再犯之虞，原判決對被
    告丁○○、己○○、謝學洋為緩刑之宣告，亦有未當。另扣案如附表二之本票為
    借款人所有質押於被告等處之物品，且僅包含本金並非犯重利罪所得之物，原審
    宣告沒收亦有不當；又被告行為後刑法第四十一條已於九十年一月四日修正，同
    年月十日經總統公布施行，由原來犯最重本刑為三年以下有期徒刑以下之刑之罪
    ，而受六個月以下徒刑或拘役之宣告得易科罰金之要件，修改為犯最重本刑為五
    年以下有期徒刑以下之刑之罪，而受六個月以下徒刑或拘役之宣告得易科罰金之
    要件，比較新舊法，應以新法有利於被告，自應依刑法第二條第一項前段規定，
    適用裁判時前開修正之刑法第四十一條第一項之規定，原審未及審酌刑法第四十
    一條修正之情形，並比較新舊法之適用，均有未當。被告癸○○上訴意旨否認犯
    罪，固無足取，惟檢察官上訴意旨指摘原判決對被告丁○○、己○○、謝學洋宣
    告緩刑不當則為有理由，且原判決亦有如上可議之處，自屬無可維持，應由本院
    將原判決關於被告等部分撤銷改判。爰審酌被告等犯罪之動機、目的、手段及犯
    罪後之態度等一切情狀，各量處如主文第二項所示之刑，並均諭知易科罰金之折
    算標準，以示懲儆。至扣案如附表四所示之物品，分別係被告等人所有供犯罪所
    用之物或預備供犯罪所用之物，業經被告丁○○供明在卷，均應依法宣告沒收。
    其餘扣案之物並非被告等供犯罪所用之物均不宣告沒收，附此敘明。
六、被告謝學洋經本院合法傳喚無正當理由不到庭，爰不待其陳述逕為判決。
據上論斷，應依刑事訴訟法第三百六十九條第一項前段、第三百七十一條、第三百六
十四條、第二百九十九條第一項前段，刑法第二條第一項前段、第二十八條、第三百
四十五條、第四十七條、第四十一條第一項前段、第三十八條第一項第二款，罰金罰
鍰提高標準條例第一條前段、第二條，判決如主文。
本案經檢察官吳國南到庭執行職務。
中      華      民      國    九十      年      四      月     十七     日
                              臺灣高等法院刑事第二十三庭
                                  審判長法  官  黃  瑞  華
                                        法  官  宋      祺
                                        法  官  雷  雯  華
右正本證明與原本無異。
如不服本判決應於收受送達後十日內向本院提出上訴書狀，其未敘述上訴之理由者並
得於提起上訴後十日內向本院補提理由書（均須按他造當事人之人數附繕本）。
                                        書記官  陳  思  云
中    華    民    國     九十     年      四        月        二十四    日
附錄：本判決論罪科刑法條全文
刑法第三百四十五條
以犯前條之罪為常業者，處五年以下有期徒刑，得併科三千元以下罰金。
附表一
編號    借款人  借款日期        借款金額    借款日數   收得利息
        姓  名 （民國）         新台幣元    （日）
                                以下同）
一      戊○○  840605至000000  000000        00      0000
0      庚○○  840605至000000  000000        00      0000
0      庚○○  840615至000000  000000        00     00000
0      戊○○  840620至000000  000000        00      0000
0      戊○○  840705至000000  000000        00      0000
0      庚○○  840705至000000  000000        00      0000
0      戊○○  840720至000000  000000        00      0000
0      庚○○  840720至000000  000000        00      0000
0      乙○○  840731至000000   00000        00      0000
十      戊○○  840804至000000  000000        00      0000
十一    庚○○  840805至000000  000000         0      0000
十二    庚○○  840813至000000  000000         0      0000
十三    乙○○  840815至000000   00000        00      0000
十四    庚○○  840829至000000  000000         0      0000
十五    乙○○  840929至000000   00000        00      0000
十六    庚○○  840930至000000  000000        00      0000
十七    戊○○  841003至000000  000000        00      0000
附表二
編號 借款人  所交付之資料     所簽發之資料
一   乙○○  （一）、行車執照 （一）、面額新台幣六萬元，八十四年七月三十一
             影本一紙。       日期之本票一紙
             （二）、汽車新領 （二）、汽車買賣合約書一份
             牌照登記書原本一
             件。
             （三）、強制汽車
             第三人責任險保險
             證及保險費收據各
             一紙。
二   戊○○  （一）、行車執照 （一）、面額新台幣十萬元，八十四年三月二十一
             影本一紙。       日期之本票一紙。
             （二）、汽車新領 （二）、汽車買賣合約書一份。
             牌照登記書原本一 （ 三）、汽（機）車過戶申請登記書一份。
             牌照登記書原本一 （三）、汽（機）車過戶申請登記書一份。
             件。             （四）、委託切結書一紙。
             （三）、行車執照 （五）、切結書一紙。
             原本一紙。
三   庚○○  （一）、國民身分 （一）、面額新台幣十萬元，八十四年三月十七日
             證影本一紙。      期之本票一紙。
             （二）、國產汽車 （二）、汽車買賣合約書一式二份。
             股份明限公司汽車 （三）、汽（機）車過戶申請登記書二份。
             出廠證一份。     （四）、委託切結書一紙。
             （三）、行車執照 （五）、切結書一紙。
             原本一紙。
附表三
期間              利息收入（新台幣）    支出費用（新台幣）  盈餘（新台幣）
八十四年六月份    七四ＯＯ二五元        四五一八八四元      二八八一四一元
八十四年七月份    七Ｏ五六四五元        四七三Ｏ三九元      二三二六Ｏ六元
八十四年八月份    七Ｏ一六八九元        四八Ｏ六七Ｏ元      二二一Ｏ一九元
附表四
編號    扣案物品名稱       數量      供犯罪所用之物或預備供犯罪所用之物
一      空白商業本票       四本      預備供犯罪所用之物
二      資金調度簿         一本      供犯罪所用之物
三      八十四年六月份報表 一冊      同右
四      八十四年七月份報表 一冊  同右
五      八十四年八月份報表 一冊      同右
六      如附表二「借款               同右
        人所簽發之資料」欄
        所示除本票及原本以外之物品。


司法院資訊處製作；財團法人民間司法改革基金會備份。
